臺北高等行政法院裁定
　　　　　　　　　　　　　　　　　　 94年度訴字第641號
原　　　告　甲○○
被　　　告　公務人員保障暨培訓委員會
代　表　人　周弘憲（主任委員）
上列當事人間因獎懲等事件，原告不服考試院中華民國93年12月
28日 (93)考台訴決字第181號訴願決定，提起行政訴訟。本院裁
定如下：
  　主  文
原告之訴駁回。
訴訟費用由原告負擔。
    理　由
一、按公務員權益之保障依復審、再復審、申訴、再申訴之程序
    為之，乃公務員保障法第4條所明定。而依司法院歷次相關
    解釋及行政法院（現改制為最高行政法院）相關判決（司法
    院大法官會議釋字第187號、第201號、第243號、第266號、
    第298號、第312號、第323號、第338號解釋及行政法院85年
    度判字第1036號判決），須足以改變公務員身分關係，或於
    公務員權利有重大影響之處分，或基於公務員身分所產生之
    公法上財產上請求權，始可提起行政爭訟，依公務人員保障
    法所定復審、再復審程序請求救濟。若未改變公務員身分之
    記大過、記過處分、考績評定、機關內部所發之職務命令或
    所提供之福利措施，僅得依公務人員保障法所定申訴、再申
    訴程序尋求救濟。又申訴、再申訴程序並無準用訴願法之規
    定，故縱使不符公務人員保障暨培訓委員會所為之再申訴決
    定，亦無提起行政訴訟之餘地，合先陳明。另「公法上之爭
    議，除法律別有規定外，得依本法提起行政訴訟。」、第
    107條第1項第1款「訴訟事件不屬行政法院之權限者，行政
    法院應以裁定駁回之。」，分別為行政訴訟法第2條、第107
    條第1項第1款所明定。
二、本件原告為國立臺北商業技術學院（90年8月改制前名稱為
    國立臺北商業專科學校，以下簡稱台北商技學院）生輔組組
    員，前因該校以其推卸責任並惡意栽贓誣指該校總務處庶務
    組辦事員陳長春為該校司令台擴音器維修案承辦人，於90年
    10月29日以北商技人字第4410號令核予記1大過懲處，原告
    不服，循序提起申訴、再申訴，經被告以前開懲處令並未敘
    明其懲處之確切條款，原告所受懲處之事實究該當於何項懲
    處規定，不無疑義，嗣該校91年2月6日91北商技人字第0405
    號函檢附之相關資料仍未表明係依條款規定，無法明瞭原告
    之行為究係違反何項行為規範，核與相關規定意旨未符，於
    91年4月16日以91公申決字第0061號再申訴決定撤銷台北商
    技學院對原告所為記1大過懲處及申訴函復，並著由台北商
    技學院另為適法之處理。嗣台北商技學院於91年6月21日以
    91北商技人字第2950號令，就上開事由依該校職員獎懲要點
    第4點第1項第2款第6目規定重新發布予以記過1次懲處，原
    告不服，提起申訴，該校於92年3月10日以北商技人字第
    0920001154號函復，原告猶不服，提起再申訴，經被告於92
    年8月26日以92公申決字第0185號再申訴決定予以駁回，原
    告仍未甘服，提起訴願，遭考試院於93年12月28日以 (93)
    考台訴決字第181號訴願決定予以不受理，遂向本院提起行
    政訴訟。
三、經查記大過、記過處分因尚未改變公務員身分關係，不直接
    影響公務員服公職之權利，原告自不得提起行政訴訟。且本
    件業經被告於92年8月26日以92公申決字第0185號再申訴決
    定書予以駁回而告確定在案，揆諸首揭法條規定、解釋及判
    決意旨，原告本不得再行訴願程序尋求救濟，其對之復行提
    起本件行政訴訟，顯非合法，自應予以駁回。至原告依國家
    賠償法第2條第2項規定，請求賠償一節，徵之國家賠償法第
    12條「損害賠償之訴，除依本法規定外，適用民事訴訟法之
    規定。」規定，本應循民事訴訟程序尋求救濟，非屬行政法
    院之權限，是原告附帶請求國家賠償，自非合法，亦應併予
    駁回。又本件訴訟既不合法，其實體上之主張即無庸審酌，
    附此敘明。
四、依行政訴訟法第107條第1項第10款、第104條、民事訴訟法
    第95條、第78條，裁定如主文。
中　　華　　民　　國　　94　　年　 　7　　月　 29  　 日
                  第二庭審判長法    官  鄭忠仁
                              法    官  蕭忠仁
                              法    官  林育如
上為正本係照原本作成。
如不服本裁定，應於送達後10日內向本院提出抗告狀（須按他造
人數附繕本）。
中　　華　　民　　國　　94　　年　 　7　　月　 29  　 日
      　　　　　　　　　　　　書 記 官　林惠堉
